de: HD-Typ-Kamera: 4,4K; 4K; 4K Ultra HD; 5,7K; 5,8K; 5K Ultra HD; 6K Ultra HD; 8K; 8K Ultra HD; Full HD; HD; Nicht unterstützt; Quad HD; SD; VGA; Sonstiges
vi: Loại HD của camera: 4.4K; 4K; 4K Ultra HD; 5.7K; 5.8K; 5K ultra HD; 6K siêu HD; 8K; 8K Ultra HD; Full HD; HD; Không hỗ trợ; Quad HD; SD; VGA; Khác
hu: Kamera HD-minőségének típusa: 4.4K; 4K; 4K Ultra HD; 5.7K; 5.8K; 5K Ultra HD; 6K Ultra HD; 8K; 8K Ultra HD; Full HD; HD; Nem támogatott; Quad HD; SD; VGA; Egyéb
el: Τύπος κάμερας HD: 4.4K; 4K; 4K ultra HD; 5.7K; 5.8K; 5K ultra HD; 6K ultra HD; 8K; 8K ultra HD; Full HD; HD; Δεν υποστηρίζεται; Quad HD; SD; VGA; Άλλο
da: Kamera HD-type: 4.4K; 4K; 4K Ultra HD; 5.7K; 5.8K; 5K ultra HD; 6K ultra HD; 8K; 8K Ultra HD; Fuld HD; HD; Ikke understøttet; Quad HD; SD; VGA; Andet
ja: カメラHDタイプ: 4.4K; 4K; 4K Ultra HD; 5.7K; 5.8K; 5K ultra HD; 6KウルトラHD; 8K; 8K Ultra HD; フルHD; HD; 非対応; クアッドHD; SD; VGA; その他
sk-SK: Fotoaparát typu HD: 4.4K; 4K; 4K ultra HD; 5.7K; 5.8K; 5K ultra HD; 6K ultra HD; 8K; 8K ultra HD; Full HD; HD; Nie je podporované; Quad HD; SD; VGA; Iné
bg-BG: Тип HD на камерата: 4.4K; 4K; 4K ultra HD; 5.7K; 5.8K; 5K ultra HD; 6K ultra HD; 8K; 8K ultra HD; Full HD; HD; Не се поддържа; Quad HD; SD; VGA; Други
es: Tipo de cámara HD: 4.4K; 4K; 4K Ultra HD; 5.7K; 5.8K; 5K ultra HD; 6K ultra HD; 8K; 8K Ultra HD; Full HD; HD; No compatible; Quad HD; SD; VGA; Otros
nl: HD-type camera: 4,4K; 4K; 4K Ultra HD; 5,7K; 5,8K; 5K ultra HD; 6K ultra HD; 8K; 8K Ultra HD; Full HD; HD; Niet ondersteund; Quad-HD; SD; VGA; Andere
ru: Тип HD-формата у камеры: 4.4K; 4K; 4K Ultra HD; 5.7К; 5.8К; 5K Ultra HD; 6K Ultra HD; 8K; 8K Ultra HD; Full HD; HD; Не поддерживается; Quad HD; SD; VGA; Другое
pl: Typ kamery HD: 4.4K; 4K; 4K Ultra HD; 5.7K; 5.8K; 5K ultra HD; 6K ultra HD; 8K; 8K Ultra HD; Full HD; HD; Nieobsługiwane; Quad HD; SD; VGA; Inne
zh-CN: 相机 HD 类型: 4.4K; 4K; 4K 超高清画质; 5.7K; 5.8K; 5K 超高清; 6K 超高清; 8K; 8K 超高清画质; 全高清; 高清; 不支持; 四倍高清; 标清; VGA; 其他
nb: Kamera HD-type: 4.4K; 4K; 4K Ultra HD; 5.7K; 5,8K; 5K ultra HD; 6K ultra HD; 8K; 8K Ultra HD; Full HD; HD; Ikke støttet; Quad HD; SD; VGA; Annet
en: Camera HD type: 4.4K; 4K; 4K ultra HD; 5.7K; 5.8K; 5K ultra HD; 6K ultra HD; 8K; 8K ultra HD; Full HD; HD; Not supported; Quad HD; SD; VGA; Other
sl-SI: Vrsta HD kamere: 4,4K; 4K; 4K ultra HD; 5,7K; 5,8K; 5K ultra HD; 6K ultra HD; 8K; 8K ultra HD; Full HD; HD; Ni podprto; Quad HD; SD; VGA; Drugo
sv: Kamera HD-typ: 4.4K; 4K; 4K Ultra HD; 5.7K; 5.8K; 5K ultra HD; 6K ultra HD; 8K; 8K Ultra HD; Full HD; HD; Stöds inte; Quad HD; SD; VGA; Övrigt
pt-PT: Tipo de câmara HD: 4,4K; 4K; 4K Ultra HD; 5,7K; 5,8K; 5K ultra HD; 6K Ultra HD; 8K; 8K Ultra HD; Full HD; HD; Não suportado; Quad HD; SD; VGA; Outro
ro-RO: Tip HD cameră video: 4.4K; 4K; 4K ultra HD; 5.7K; 5.8K; 5K ultra HD; 6K ultra HD; 8K; 8K ultra HD; Full HD; HD; Neacceptat; Quad HD; SD; VGA; Altele
lt-LT: Kameros HD tipas: 4.4K; 4K; 4K ultra HD; 5.7K; 5.8K; 5K ultra HD; 6K ultra HD; 8K; 8K ultra HD; Full HD; HD; Nepalaikoma; Quad HD; SD; VGA; Kita
th: ประเภทกล้อง HD: 4.4K; 4K; 4K Ultra HD; 5.7K; 5.8K; 5K ultra HD; 6K ultra HD; 8K; 8K Ultra HD; Full HD; HD; ไม่รองรับ; Quad HD; SD; VGA; อื่นๆ
pt-BR: Tipo de câmera HD: 4.4K; 4K; 4K Ultra HD; 5.7K; 5.8K; 5K ultra HD; 6K ultra HD; 8K; 8K Ultra HD; Full HD; HD; Não compatível; Quad HD; SD; VGA; Outro
tr: Kamera Hd Tipi: 4.4K; 4K; 4K Ultra HD; 5.7K; 5.8K; 5K ultra HD; 6K ultra HD; 8K; 8K Ultra HD; Full HD; HD; Desteklenmiyor; Quad HD; SD; VGA; Diğer
it: Tipo di fotocamera HD: 4,4K; 4K; 4K ultra HD; 5,7K; 5,8K; 5K ultra HD; 6K ultra HD; 8K; 8K ultra HD; Full HD; HD; Non supportata; Quad HD; SD; VGA; Altro
fr: Type de caméra HD: 4,4K; 4K; 4K ultra HD; 5,7K; 5,8K; 5K ultra HD; 6K ultra HD; 8K; 8K ultra HD; Full HD; HD; Non pris en charge; Quad HD; SD; VGA; Autre
cs: Typ HD kamery: 4.4K; 4K; 4K Ultra HD; 5.7K; 5.8K; 5K ultra HD; 6K ultra HD; 8K; 8K Ultra HD; Full HD; HD; Nepodporováno; Quad HD; SD; VGA; Jiné
hr-HR: Vrsta HD-a fotoaparata/videokamere: 4.4K; 4K; 4K ultra HD; 5.7K; 5.8K; 5K ultra HD; 6K ultra HD; 8K; 8K ultra HD; Full HD; HD; Nije podržano; Quad HD; SD; VGA; Ostalo
fi: Kameran HD-tyyppi: 4.4K; 4K; 4K Ultra HD; 5.7K; 5.8K; 5K ultra HD; 6K ultra HD; 8K; 8K Ultra HD; Full HD; HD; Ei tuettu; Quad HD; SD; VGA; Muu
zh-TW: 相機高清類型: 4.4K; 4K; 4K ultra HD; 5.7K; 5.8K; 5K 超高清; 6K ultra HD; 8K; 8K Ultra HD; Full HD; HD; 不支援; Quad HD; SD; VGA; 其他
ko: 카메라 HD 유형: 4.4K; 4K; 4K Ultra HD; 5.7K; 5.8K; 5K 울트라HD; 6K 울트라HD; 8K; 8K Ultra HD; 풀 HD; HD; 지원되지 않음; 쿼드HD; SD; VGA; 기타